【裁判字號】    92,上訴,13
【裁判日期】    920828
【裁判案由】    被告損壞公物等案件
【裁判全文】
福建高等法院金門分院刑事判決                      九十二年度上訴字第一三號
    上  訴  人  福建金門地方法院檢察署檢察官
    上  訴  人
    即  被  告  甲○○
右上訴人因被告損壞公物等案件，不服福建金門地方法院九十一年度易字第三七號，
中華民國九十二年四月二十五日第一審判決（起訴案號：福建金門地方法院檢察署九
十一年度偵字第三二一號），提起上訴，本院判決如左：
    主  文
上訴駁回。
    事  實
一、甲○○於民國九十一年七月二十日晚上十時許，駕駛車牌號碼六Ｆ－二八一０（
    起訴書誤載為六Ｆ－０二八一）號自用小貨車，斜停於金門縣金寧鄉古寧村南山
    出海口附近，等候販售大陸貨品之大陸漁船，適逢金門岸巡總隊分隊長謝明修騎
    乘其職務上掌管之ＪＢ五－二二一號重機車，與該分隊隊員史志龍、姜忠華共同
    騎乘其職務上掌管之ＪＢ五－二二０號重機車，在該處執行巡邏勤務。甲○○明
    知謝明修、史志龍、姜忠華係岸巡人員正執行巡邏公務，見謝明修騎乘之重機車
超越其自用小貨車，為規避攔停安檢，竟發動小貨車，追撞謝明修所騎乘ＪＢ五
    －二二一號重機車之車尾，且擦撞史志龍、姜忠華所騎乘ＪＢ五－二二０號重機
    車左側，致令史志龍、姜忠華職務上掌管之ＪＢ五－二二０機車左側離合器折損
    ，並於謝明修停車起身攔阻小貨車時，駕駛其自小貨車由謝明修右側強行通過，
    致謝明修倒地腳部為車輪輾壓受有左膝及左足挫傷之傷害，妨害岸巡人員謝明修
    、史志龍、姜忠華依法執行公務。
二、案經金門縣警察局移送福建金門地方法院檢察署檢察官偵查起訴。
    理  由
一、訊據被告甲○○直承有於右揭時地駕駛上開自用小貨車擦撞岸巡人員謝明修之機
    車並致其倒地事實，惟矢口否認故意追撞岸巡人員及其等所騎乘之機車，辯稱：
    係因下雨後土石鬆軟，產業道路路況不佳，伊急著回家，乃往路旁閃避欲駛離，
    並非故意要撞岸巡人員謝明修，且當時伊僅看見一部機車，伊亦非故意撞損史志
    龍、姜忠華之機車云云。
二、經查：
（一）、右揭事實，迭據被害人謝明修於警訊、原審及本院調查時指訴綦詳，核與證
        人即岸巡隊員史志龍於警訊及原審調查時證述：分隊長謝明修騎機車至小貨
        車前，小貨車竟追撞分隊長機車；分隊長阻擋該車，該車竟硬衝，使得分隊
        長腳部受傷等語（見偵查卷第九頁反面、原審卷第二十三頁）、證人即岸巡
        隊員姜忠華證稱：分隊長機車通過在小貨車前方，小貨車竟衝撞分隊長機車
        後方，且擦撞我機車（車牌號碼ＪＢ五－二二０號）離合器；接者分隊長與
        小貨車駕駛理論，小貨車駕駛不予理會，將車後退又前進來回三次，連續三
        次暴衝都撞倒分隊長，分隊長受傷送醫等語（見偵查卷第十一頁反面至第十
        二頁、原審卷第二十二頁），情節相符，而被害人謝明修因而受有左膝及左
        足挫傷之傷害，有國軍金門醫院診斷證明書一紙在卷可憑；另岸巡隊員史志
        龍、姜忠華職務上掌管之ＪＢ五－二二０號重機車因被告之擦撞致左側離合
        器折損，亦有照片一幀在卷可資佐證，復有道路交通事故調查報告表及現場
        照片十二幀附卷可稽，事證已甚明確。
（二）、被告甲○○雖辯稱：係因下雨後土石鬆軟，產業道路路況不佳，伊急著回家
        ，乃往路旁閃避欲駛離，並非故意要撞岸巡人員謝明修，且當時伊僅看見一
        部機車，伊亦非故意撞損史志龍、姜忠華之機車云云。惟證人即被告之友李
        敏龍於原審調查時到庭證稱：「我看到岸巡人員擋在小貨車右前方，被告倒
        車又前進，撞倒岸巡人員，且撞倒岸巡人員後並未停車，仍繼續前駛」等語
        （見原審九十二年二月二十五日訊問筆錄，原審卷第四十四頁），參以被告
        甲○○於原審調查時自承：「當時岸巡人員有開啟車燈，伊並且見到岸巡人
        員身著制服」、「岸巡人員跳到貨車上是為了阻止我離去」（見原審九十一
        年十一月八日訊問筆錄，原審卷第十一頁、第十二頁）、「我只衝撞一次」
        （見原審九十一年十二月二十四日訊問筆錄，原審卷第二十五頁）等語，足
        徵被告甲○○對被害人謝明修，及岸巡人員史志龍、姜忠華執行攔阻檢查之
        公務有明確的認識，被告甲○○既知上情，卻仍強行駕車衝撞值勤人員及其
        職務上掌管之機車，其對於公務員依法執行職務時，實施強暴及故意傷害之
        犯行甚明，所辯顯為事後卸責之詞，無足採信。
（三）、查被害人謝明修係金門岸巡總隊之分隊長，史志龍、姜忠華係該分隊之隊員
        ，其等三人係於前揭時地駕駛職務上掌管之上開重機車執行巡邏勤務之事實
        ，除迭據其等於警訊及審理時陳明在卷外，並有岸巡總隊工作日誌一份在卷
        可憑；而岸巡隊員史志龍、姜忠華職務上掌管之ＪＢ五－二二０號重機車因
        被告之擦撞致左側離合器折損，亦有照片一幀在卷可資佐證，已如前述，該
        機車之離合器既已折損，足以減損該離合器之功能及作用，使該機車難以啟
        動駕駛之事實，自甚灼然。本件事證至為明確，被告甲○○之犯行，堪以認
        定。
三、核被告甲○○所為，係犯刑法第一百三十五條第一項妨害公務罪、同法第一百三
    十八條毀損公物罪，及同法第二百七十七條第一項普通傷害罪。被告所犯前開三
    罪間，有方法結果之牽連關係，依法應從一重之毀損公物罪處斷。公訴人雖僅就
    妨害公務及普通傷害罪起訴，然檢察官就犯罪事實一部起訴者，其效力及於全部
    ，本件被告毀損公物部分之犯罪事實，如前所述，與前揭妨害公務與普通傷害罪
    間，有牽連犯之裁判上一罪關係，為起訴效力所及，本院自應就毀損公物部分併
    予審究。
四、原審認被告甲○○罪證明確，適用刑法第一百三十五條第一項、第一百三十八條
    、第二百七十七條第一項、第五十五條、第四十一條第一項前段，罰金罰鍰提高
    標準條例第一條前段、第二條之規定，並審酌被告為規避安檢，竟罔顧值勤公務
    員之人身安危，及其犯罪之動機、目的、手段、犯罪後態度等一切情狀，量處有
    期徒刑陸月，並諭知易科罰金之折算標準為以參佰元折算壹日。認事用法，均無
    違誤，量刑亦屬妥適。檢察官上訴意旨以原審量刑過輕（被告於本院審理時業與
    被害人謝明修達成和解，有和解書一紙在卷足憑，檢察官上訴意旨所指被告事後
    未加聞問之事由即不存在）、被告上訴意旨以原審量刑過重並否認犯罪，均指摘
    原判決不當，皆為無理由，俱應予駁回。
據上論斷，應依刑事訴訟法第三百六十八條，判決如主文。
本案經檢察官鄭富銘到庭執行職務。
中      華      民      國    九十二    年      八      月    二十八    日
                              福建高等法院金門分院刑事庭
                                  審判長法  官  陳  中  和
                                        法  官  蔡  彩  貞
                                        法  官  李  行  一
右正本證明與原本無異。
如不服本判決，應於收受送達後十日內向本院提出上訴書狀，其未表明上訴理由者，
並應於提出上訴後十日內向本院補提理由書狀（均須按他造當事人之人數附繕本）。
中      華      民      國      九十二      年      九      月    十    日
                                        書記官  李  麗  鳳
附錄：本判決論罪科刑法條全文：
刑法第一百三十五條第一項：
對於公務員依法執行職務時，施強暴脅迫者，處三年以下有期徒刑、拘役或三百元以
下罰金。
刑法第一百三十八條
毀棄、損壞或隱匿公務員職務上掌管或委託第三人掌管之文書、圖畫、物品，或致令
不堪用者，處五年以下有期徒刑。
刑法第二百七十七條第一項：
傷害人之身體或健康者，處三年以下有期徒刑、拘役或一千元以下罰金。


司法院資訊處製作；財團法人民間司法改革基金會備份。
